臺灣臺南地方法院民事判決
109年度簡上字第261號
上  訴  人  蕭啓源  

被 上 訴人  蕭靖霓  
訴訟代理人  楊琮富  

上列當事人間請求侵權行為損害賠償事件，上訴人對於本院新市
簡易庭民國109年8月31日109年度新簡字第146號第一審簡易判決
提起上訴，本院於民國110年7月29日言詞辯論終結，判決如下：
    主      文
上訴駁回。
第二審訴訟費用由上訴人負擔。 
    事實及理由
一、上訴人經合法通知，未於言詞辯論期日到場，核無民事訴訟
    法第386條各款所列情形，爰依被上訴人聲請由其一造辯論
    而為判決。　　
二、上訴人即原告主張：
(一)被上訴人於民國107年10月16日10時5分許，駕駛車牌號碼00
    00-00號自小客車，沿臺南市○○區○○里○○○○○○○○○○○里0000號
    旁路口，本應注意支線道車應讓幹道車先行，而依當時天氣
    晴、日間自然光線、視線良好、柏油路面、路面乾燥、道路
    無缺陷、無障礙物，並無不能注意之情狀，竟未注意及此，
    適有上訴人騎乘車牌號碼000-000號重型機車，沿臺南市安
    定區嘉同里另一里內道路由東往西方向行駛至上開路口，雙
    方發生碰撞，致上訴人受有腦震盪、寰枕樞椎脊椎狹窄症、
    右手肘傷口（2公分）、右側性膝部挫傷、右膝右肘關節挫
    傷併瘀傷、頸部肌腱挫傷等傷害（下稱系爭傷害），爰依侵
    權行為損害賠償之法律關係提起本件訴訟。
(二)原審判決上訴人敗訴之部分，有下列違誤之處： 
　1.原審雖判命被上訴人賠償上訴人醫藥費3,577元，然上訴人
    因本件事故受有系爭傷害至麻豆新樓醫院就診所支出之醫療
    費用總額應為18,070元，故上訴人自得再向被上訴人請求醫
    藥費14,493元。
　2.原審雖判命被上訴人賠償上訴人不能工作損失22,000元，然
    上訴人因系爭傷害致記憶力喪失，至今仍無法工作，故被上
    訴人須再給付上訴人不能工作之損失88,000元。　
　3.上訴人於原審向被上訴人請求賠償精神慰撫金100,000元，
    原審就此部分僅判命被上訴人應給付上訴人50,000元，然上
    訴人因系爭傷害留有嚴重之後遺症及嚴重之創傷症候群，並
    導致上訴人時常記憶喪失、癱瘓、癲癇、視力減退，且需終
    身服藥，造成上訴人生活極大不便，故上訴人自得再向被上
    訴人請求精神慰撫金50,000元。
(三)上開請求，併依被上訴人就本件事故僅需負擔7成之肇事責
    任比例計算後，則被上訴人應再賠償上訴人106,745元等語
    （計算式：14,493元＋88,000元＋50,000元＝152,493元，152,
    493元×0.7＝106,745元，元以下四捨五入）。
三、被上訴人即被告抗辯：就本件事故之發生及被上訴人有過失
    並無意見，也認同刑事判決所載之事實。醫藥費部分上訴人
    應提出單據，且依診斷證明書之記載上訴人僅須休養1個月
    ，被上訴人雖不爭執上訴人每月工資以22,000元計算，惟並
    無如上訴人主張至今仍不能工作之情，上訴人並須提出相關
    工作憑證；就精神慰撫金部分，原審判決之金額適當，上訴
    人請求金額過高等語。
四、上訴人於原審起訴聲明：（一）被上訴人應給付上訴人243,
    655元，及自起訴狀繕本送達翌日起至清償日止，按週年利
    率5％計算之利息。原審為上訴人一部勝訴、一部敗訴之判決
    ，即：(一)被上訴人應給付上訴人55,413元，及自109年2月
    13日起至清償日止，按週年利率5％計算之利息。(二)上訴人
    其餘之訴駁回。(三)上訴人勝訴部分得假執行。上訴人不服
    提起上訴，並為上訴聲明：（一）原判決後開不利上訴人之
    部分廢棄。（二）上開廢棄部分，被上訴人應再給付上訴人
    106,745元，及自109年2月13日起至清償日止，按週年利率5
    ％計算之利息。被上訴人則為答辯聲明：駁回上訴人之上訴
    。基此，原審判決被上訴人應給付上訴人55,413元（即醫療
    費3,577元、計程車費3,585元、工作損失22,000元及精神慰
    撫金50,000元，並以被上訴人7成過失相抵），其餘部分則
    予以駁回，然上訴人本件僅上訴請求被上訴人應再給付醫療
    費14,493元、不能工作損失88,000元及精神慰撫金50,000元
    ，並依過失相抵比例（被上訴人負擔7成責任）計算，至被
    上訴人就其敗訴部分則未提起上訴，且於本院亦未提起附帶
    上訴，是其餘賠償項目及金額（機車損失3,000元及不能工
    作損失9,000元）因兩造均未上訴而確定。本院僅於上訴人
    之前開上訴範圍（即原判決駁回上訴人請求醫藥費14,493元
    、精神慰撫金50,000元及工作損失88,000元暨利息部分）為
    審理，合先敘明。
五、得心證之理由：
(一)按因故意或過失，不法侵害他人之權利者，負損害賠償責任
    。不法侵害他人之身體或健康者，對於被害人因此喪失或減
    少勞動能力，或增加生活上之需要時，應負損害賠償責任。
    不法侵害他人之身體、健康、名譽、自由、信用、隱私、貞
    操，或不法侵害其他人格法益而情節重大者，被害人雖非財
    產上之損害，亦得請求賠償相當之金額，民法第184條第1項
    前段、第193條第1項、第195條第1項前段分別定有明文。又
    被害人受有非財產上損害，請求加害人賠償相當金額之慰撫
    金時，法院對於慰撫金之量定，應斟酌實際加害情形、所造
    成之影響、被害人痛苦程度、兩造之身分、地位、經濟情形
    及其他各種狀況，以核定相當之數額（最高法院51年台上字
    第223號、47年台上字第1221號判例意旨可資參照）。
(二)查上訴人主張被上訴人於上開時地過失駕車與上訴人發生碰
    撞，因而導致上訴人受有系爭傷害之事實，為被上訴人所不
    爭執，據此，上訴人依侵權行為之法律關係請求被上訴人賠
    償相關損害，自屬有據。而上訴人主張被上訴人應再給付醫
    療費、不能工作損失及精神慰撫金共計106,745元等情，此
    為被上訴人所否認，茲就上訴人上訴範圍是否應予准許，分
    述如下：
  1.醫藥費用部分：
    上訴人主張因系爭傷害至麻豆新樓醫院就診治療，共計支出
    醫療費用18,070元等語。惟查，依據上訴人所提出之醫藥費
    收據（見原審卷第87-89、91-95、98頁），其就系爭傷害實
    際上僅支出醫藥費用3,577元，故上訴人請求被上訴人賠償
    醫藥費用，於3,577元範圍內應予准許，逾越此部分即醫藥
    費14,493元之請求，洵屬無據，不應准許。
  2.工作損失部分：
　　上訴人主張因系爭傷害引發記憶力喪失，至今仍無法工作，
    故被上訴人除原審判決准許之1個月不能工作損失22,000元
    之部分外，須再行給付上訴人4個月不能工作之損失88,000
    元等語，經被上訴人否認。惟查，經本院就上訴人所受傷害
    有無引發後遺症乙節函詢臺灣基督長老教會新樓醫療財團法
    人台南新樓醫院，該院函覆略以：「病人因右膝右肘挫傷及
    瘀青、頸部肌腱挫傷，於107年10月27日及同年11月3日於本
    院骨科門診追蹤，挫傷恢復時間大約四週，因無後續就診紀
    錄，無法評估其後遺症，病人未因腦震盪在本院就醫，亦無
    法評估其後遺症」等語（見本院卷第175頁），尚無法認定
    上訴人休養1個月後仍不能工作，上訴人復未提出其他證據
    證明其基於系爭傷害除需休養1個月外，更進而引發記憶力
    喪失之症狀，因而迄今無法工作，是上訴人請求被上訴人除
    休養1個月而無法工作之損失22,000元外，應再給付不能工
    作損失88,000元，難認有據，應予駁回。
　3.精神慰撫金部分：
    查上訴人因系爭傷害，身心應承受相當之痛苦，其請求被上
    訴人給付精神慰撫金，要屬有據。本院審酌兩造上訴人所受
    系爭傷害及復原情形，並斟酌兩造所自陳之學經歷、稅務電
    子閘門財產所得調件明細表所示之經濟狀況（見原審卷第29
    -40頁）等一切情狀，認上訴人請求被上訴人賠償精神慰撫
    金100,000元，尚屬過高，應以50,000元為適當，逾此部分
    之請求，則屬無據。
六、從而，上訴人依侵權行為之法律關係，請求被上訴人再行賠
    償醫藥費14,493元、精神慰撫金50,000元及工作損失88,000
    元，並以被上訴人負擔7成責任過失相抵後共計總額106,745
    元及相關遲延利息部分，均無理由，應予駁回。原審為上訴
    人前開部分駁回之判決，核無不合。上訴意旨就前開部分指
    摘原判決不當，求予廢棄改判，為無理由，應予駁回。
七、本件事證已臻明確，兩造其餘之攻擊或防禦方法及所用之證
    據，認均不足以影響本判決之結果，爰不逐一論列，附此敘
    明。 　　
八、據上論結，本件上訴為無理由，依民事訴訟法第436條之1第
    3項、第449條第1項、第78條，判決如主文。 　
中　　華　　民　　國　　110 　年　　8 　　月　　12　　日
                  民事第四庭  審判長法  官  施介元
　　　　　　　　　　　　　　　　　　法  官  李杭倫
　　　　　　　　　　　　　　　　　　法  官  許育菱
以上正本係照原本作成。
本判決不得上訴。
中　　華　　民　　國　　110 　年　　8 　　月　　12　　日
                                    書記官  楊意萱